

Francisco Obed Montaño Zapata

BACK-END DEVELOPER | Lima, Perú

Telf.: +51 943329147

correo: obedmontano43@gmail.com

LinkedIn: Francisco Montaño

GitHub: https://github.com/ObedMz | Web: ObedMz Portfolio

Perfil Profesional

Desarrollador de software con experiencia en la creación de aplicaciones empresariales, utilizando tecnologías modernas y herramientas CI/CD con GitLab CI y Jenkins para automatización de procesos, familiarizado con la metodología SCRUM, aplicando principios SOLID y con conocimiento en lenguajes como Java, JavaScript y bases de datos MySQL, MongoDB, Redis. Manejo de control de versiones con Git / Github y contenerización con Docker.

Educación

Ingeniería de Sistemas

Universidad Privada del Norte. Lima, Perú. (2019 - Vigente).

Ciclo Académico: 8º

Ingles Intermedio (B2+)

Instituto ICPNA. Lima, Perú (2020)

Experiencia Laboral

Uploy (Argentina) - Remoto (diciembre, 2023 - abril, 2024)

Cargo: Full Stack Developer

Lideré el desarrollo de una aplicación web en React, integrando un sistema de autenticación JWT mediante NextAuth y Spring Security, colaboré en el desarrollo de lógica de negocio en Spring Boot y MongoDB,

implementando una arquitectura de microservicios para un entorno

escalable con Kubernets.

MineLC Network (Mexico) - Remoto (2021 - 2022)

Cargo: Backend Developer

Automatización de procesos para mejorar la eficiencia y la escalabilidad de

una arquitectura basada en microservicios utilizando Spring Boot,

MongoDB y Redis.

SuperBid (Brazil) - Remoto (julio, 2022 - agosto, 2023)

Cargo: Backend Developer

Desarrollo de API REST utilizando Java Spring Boot y Apache Camel. Colaboré en la implementación de estrategias de persistencia utilizando Oracle SQL, optimizando el manejo de datos en entornos complejos.

Promart Home Center (Perú) - Presencial (2021, 11 meses)
Cargo: Backend Developer (Prácticas Pre-Profesionales)
Contribuí al desarrollo de sistemas de gestión de inventarios y logística utilizando Spring Boot y MySQL en una arquitectura monolítica.

Proyectos Relevantes

Full-Stack Application - Spring Boot y React

Backend: API Gateway, para gestionar datos externos (STEAM CSGO). Implementa tecnologías como Spring Boot, Spring Security (JWT),

MongoDB, Command Line Runner, gestion de procesos asíncronos, rutas protegidas.

Frontend: Aplicación Server Side-Rendering con Nextjs y React, utilizando NextAuth para el manejo de sesiones.

ObedMz/CS-BACKEND (github.com) | ObedMz/CS-FRONT (github.com)

Gestión de usuarios con Spring Boot

Proyecto colaborativo para la creación de una API que gestiona la autenticación de usuarios, control de permisos y roles.

<u>ObedMz/LCAPI (github.com)</u> | Java | MongoDB | SpringBoot

API REST Multimedia con Streaming de Audio / video y WebScraping

API creada para extraer datos sobre artistas, música y álbumes de internet, así como el streaming multimedia mediante sockets.

Obedmz.github.io /Spoticrack | Nodejs | Express | Typescript

Aplicación Movil con React Native (Expo CLI)

App para reproducir música, álbumes, listas de reproducción y artistas de internet para dispositivos Android. <u>Obedmz.github.io/Beatify</u> | React Native | Typescript